【裁判字號】    97,訴,4189
【裁判日期】    971230
【裁判案由】    藥事法等
【裁判全文】
臺灣板橋地方法院刑事判決              97年度訴字第4189號
聲  請  人  臺灣板橋地方法院檢察署檢察官
被      告  甲○○
上列被告因違反藥事法等案件，經檢察官聲請簡易判決處刑（97
年度偵字第13055 號），本院認為不應以簡易判決處刑，改依通
常程序審理，判決如下：
    主  文
本件免訴。
    理  由
一、聲請意旨如聲請簡易判決處刑書所載（詳如附件）。
二、按案件曾經判決確定者，應為免訴之判決，刑事訴訟法第
    302 條第1 款定有明文。此項原則關於實質上一罪或裁判上
    一罪，均有其適用。連續犯係裁判上一罪，其一部分犯罪事
    實曾經判決確定者，其效力當然及於全部，故檢察官復將其
    他部分重行起訴，亦應諭知免訴之判決（最高法院49年台非
    字第20號判例意旨參照）。
三、經查，被告甲○○係科林頓藥業有限公司及冠聯藥業有限公
    司臺北縣地區之經銷商，於民國93年6 月起至94年12月22日
    為警查獲時止，明知真實姓名年籍不詳自稱「陳先生」、「
    李先生」之成年男子所販售之威而鋼膜衣錠藥品、諾美婷膠
    囊及犀利士藥品，均係由不詳成年人士未經核准擅自製造之
    偽藥，且係未得美商輝瑞公司、美商亞培公司及美商禮來公
    司等各商標專用權人之同意或授權，竟基於販賣偽藥、販賣
    仿冒商標商品、販賣冒用他人藥物名稱、仿單之藥物、行使
    偽造私文書及準私文書之概括犯意，自93年6 月間起，陸續
    以諾美婷每盒（28顆）新臺幣（下同）300 元、威而鋼1 瓶
    （30顆）1,200 元、犀利士1 盒（4 顆）350 元之低於市價
    之價格，販入數量不詳之上開偽藥，再陸續以諾美婷1 盒
    450 元、威而鋼每瓶1,500 元、犀利士每盒450 元至500 元
    不等之價格，出售予知情之林雄及葉翠雲所經營或任職之藥
    局及臺北縣其餘30餘家之藥局，而行使上開仿冒藥品包裝盒
    （瓶）上偽造之公司名稱、商標名稱、圖樣、標籤等準私文
    書及偽造之藥品使用說明書之私文書，足以生損害於美商亞
    培公司、美商輝瑞公司及美商禮來公司。嗣於94年12月22日
    ，在臺北縣中和市○○街77巷8 號3 樓為警持搜索票查獲之
    事實，業經臺灣板橋地方法院檢察署檢察官提起公訴（95年
    度偵字第374 號），並經本院以95年度訴字第3281號判處有
    期徒刑1 年4 月，減為有期徒刑8 月，復由臺灣高等法院於
    97年7 月24日以97年度上訴字第2349號撤銷原判決，判處有
    期徒刑1 年4 月，減為有期徒刑8 月，再經最高法院於97年
    10月23日以97年度台上字第5226號駁回上訴確定，有各該刑
    事判決及臺灣高等法院被告前案紀錄表附卷可稽。本件被告
    被訴基於販售偽藥之犯意，於95年2 月間某日，以不詳價格
    ，販售仿冒之「維骨力」予址設臺北縣中和市○○街10號1
    樓國泰藥局之負責人楊桂屏（業經本院以95年度訴字第3419
    號判處無罪，並經臺灣高等法院以96年度上訴字第3441號判
    決駁回上訴確定），楊桂屏再以每瓶（500 顆）3,900 元之
    代價販售與不特定之人。嗣於95年2 月24日，陳建榮向楊桂
    屏購得「維骨力」膠囊500 粒裝，疑係偽藥，於95年3 月2
    日送請臺北縣政府衛生所轉送藥品之代理商大統貿易股份有
    限公司鑑定後，證實確係偽藥，始發覺上情，因認被告涉犯
    藥事法第83條第1 項之販賣偽藥罪嫌，惟經被告甲○○於本
    院行準備程序時供稱：伊有三家藥廠，是藥品地區經銷商，
    所販賣之藥品種類有200 多種，本件（95年度偵字第374 號
    ）起訴之維骨力藥品與前案（97年度偵字第13055 號）起訴
    之諾美婷、威而鋼及犀利士藥品均係基於客戶要求調貨而販
    出，且二者調貨之時間相近等語（見本院卷第13、14頁），
    而被告販售前案藥品之時間（93年6 月起至94年12月22日止
    ）與本案之犯罪時間（95年2 月間）相距亦僅2 月，且均為
    95年7 月1 日刑法修正施行前之行為，又參以被告當時身兼
    科林頓藥業有限公司及冠聯藥業有限公司臺北縣地區之經銷
    商，其所販賣之藥品種類數量甚多，又負責地區性藥品之販
    售，是以，綜合被告之職業特性及犯罪動機、手段等情，其
    前後所為明知偽藥而販賣之犯行，時間緊接，其犯罪目的、
    手法均無二致，所犯復係構成要件相同之罪名，顯係基於概
    括犯意所為，而有刑法修正前連續犯之裁判上一罪關係（被
    告行為後，刑法第56條連續犯之規定業於94年2 月2 日刪除
    ，並於95年7 月1 日施行，此雖非犯罪構成要件之變更，然
    顯已影響行為人刑罰之法律效果，自屬法律變更，依修正後
    刑法第2 條第1 項規定比較新、舊法，並參酌最高法院95
    年度第8 次刑事庭會議決議意旨，應適用較有利於被告之修
    正前刑法規定，論以連續犯）。
四、綜上，本件聲請意旨所指被告販賣偽藥之犯行，顯與前案其
    販賣偽藥之犯罪事實有刑法修正前連續犯之裁判上一罪關係
    ，而為前案確定判決既判力效力所及，揆諸首開說明，爰不
    經言詞辯論，逕為免訴判決之諭知。
據上論斷，應依刑事訴訟法第452 條、第302 條第1 款、第307
條，判決如主文。
中    華    民    國    97    年    12    月    30    日
              刑事第十五庭  審判長法  官  張江澤
                                  法  官  劉景宜
                                  法  官  陳海寧
以上正本證明與原本無異。
如不服本判決應於收受本判決送達後10日內向本院提出上訴書狀
，其未敘述上訴理由者，並得於提起上訴後10日內向本院補提理
由書狀（均須按他造當事人之人數附繕本）「切勿逕送上級法院
」。
                                  書記官  彭麗紅
中    華    民    國    97    年    12    月    30    日


司法院資訊處製作；財團法人民間司法改革基金會備份。
